臺灣嘉義地方法院民事判決
                                    110年度嘉簡字第327號
原      告  彭智唯  
被      告  簡源璋  

上列當事人間請求侵權行為損害賠償事件，經原告提起刑事附帶
民事訴訟請求侵權行為損害賠償，經本院刑事庭裁定移送前來（
109年度附民字第129號)，本院不經言詞辯論，判決如下：
    主   文
原告之訴及假執行之聲請均駁回。
    事實及理由
一、按「因犯罪而受損害之人，於刑事訴訟程序得附帶提起民事
    訴訟，對於被告及依民法負賠償責任之人，請求回復其損害
    。前項請求之範圍，依民法之規定。」「附帶民事訴訟之判
    決，應以刑事訴訟判決所認定之事實為據。」刑事訴訟法第
    487條、第500條前段定有明文。是附帶民事訴訟，係因犯罪
    而受損害之人，為請求回復其損害，於刑事訴訟程序附帶提
    起之民事訴訟，提起是項訴訟，自須限於被訴之犯罪事實侵
    害其私權，致生損害者，始得為之。換言之，附帶民事訴訟
    之提起，必以刑事訴訟程序之存在為前提，若刑事訴訟未經
    提起公訴或自訴，或非刑事訴訟程序認定之犯罪事實侵害其
    私權，縱因同一事故而受有損害，亦不得對於應負賠償責任
    之人，提起附帶民事訴訟（最高法院60年台上字第633號判
    例、91年度台抗字第306號裁定要旨參照）。再按「原告之
    訴，有下列各款情形之一，法院應以裁定駁回之。但其情形
    可以補正者，審判長應定期間先命補正：…六、起訴不合程
    式或不備其他要件者。」「原告之訴，依其所訴之事實，在
    法律上顯無理由者，法院得不經言詞辯論，逕以判決駁回之
    。」民事訴訟法第249條第1項第6款、第249條第2項亦規定
    甚明。
二、查原告雖以刑事附帶民事起訴狀具狀主張遭被告及訴外人黃
    明賢徒手毆打，致其受有腦震盪、左側眼球及眼眶組織鈍傷
    等傷害，依侵權行為之法律關係，請求醫藥費、營業損失、
    精神慰撫金、財物損失合計新臺幣120,020元云云，惟原告
    主張遭被告及訴外人黃明賢傷害之事實，業經本院109年度
    訴字第189號刑事判決無罪，嗣經臺灣高等法院臺南分院110
    年度上訴字第373號刑事判決駁回檢察官此部分上訴而確定
    ，是原告提起刑事附帶民事訴訟，不合法且顯無理由，爰不
    經言詞辯論，逕以判決駁回之。
三、本件係刑事附帶民事訴訟，由合議庭裁定移送民事庭之事件
    ，依刑事訴訟法第504條第2項之規定，免納裁判費，故本件
    無應確定之訴訟費用額，附此指明。
中　　華　　民　　國　　110 　年　　5 　　月　　13　　日
                  臺灣嘉義地方法院嘉義簡易庭
                              法  官  羅紫庭 
以上正本係照原本作成。
如對本判決上訴，須於判決送達後20日內向本庭（嘉義市文化路
308之1號）提出上訴狀（均須按他造當事人之人數附繕本）。如
委任律師提起上訴者，應一併繳納上訴審裁判費。
中　　華　　民　　國　　110 　年　　5 　　月　　13　　日
                              書記官  葉昱琳